sl-SI: Material nosilca: Aluminij; Medenina; Ogljikova vlakna; Plastika; Nerjavno jeklo; Jeklo; Les; Drugo
lt-LT: Skersinio medžiaga: Aliuminis; Žalvaris; Anglies pluoštas; Plastikas; Nerūdijantysis plienas; Plienas; Mediena; Kita
ru: Материал балки: Алюминий; Латунь; Углеродное волокно; Пластик; Нержавеющая сталь; Сталь; Дерево; Другое
tr: Çerçeve malzemesi: Alüminyum; Pirinç; Karbon fiber; Plastik; Paslanmaz çelik; Çelik; Ahşap; Diğer
fr: Matériau de la poutre: Aluminium; Laiton; Fibre de carbone; Plastique; Acier inoxydable; Acier; Bois; Autre
ko: 빔 소재: 알루미늄; 황동; 탄소 섬유; 플라스틱; 스테인리스 스틸; 스틸; 목재; 기타
da: Stangtype: Aluminium; Messing; Kulfiber; Plastik; Rustfrit stål; Stål; Træ; Andet
bg-BG: Материал на гредата: Алуминий; Месинг; Въглеродни влакна; Пластмаса; Неръждаема стомана; Стомана; Дърво; Друго
cs: Materiál nosníku: Hliník; Mosaz; Uhlíkové vlákno; Plast; Nerezová ocel; Ocel; Dřevo; Jiné
fi: Palkin materiaali: Alumiini; Messinki; Hiilikuitu; Muovi; Ruostumaton teräs; Teräs; Puu; Muu
en: Beam material: Aluminum; Brass; Carbon fiber; Plastic; Stainless steel; Steel; Wood; Other
es: Material de la viga: Aluminio; Latón; Fibra de carbono; Plástico; Acero inoxidable; Acero; Madera; Otro
ja: ビーム素材: アルミニウム; 真鍮; カーボンファイバー; プラスチック; ステンレススチール; スチール; 木材; その他
hr-HR: Materijal grede: Aluminij; Mjed; Ugljična vlakna; Plastika; Nehrđajući čelik; Čelik; Drvo; Ostalo
el: Υλικό δοκού: Αλουμίνιο; Ορείχαλκος; Ανθρακονήματα; Πλαστικό; Ανοξείδωτο ατσάλι; Ατσάλι; Ξύλο; Άλλο
ro-RO: Materialul grinzii: Aluminiu; Alamă; Fibră de carbon; Plastic; Oțel inoxidabil; Oțel; Lemn; Altele
zh-CN: 横梁材质: 铝制; 黄铜; 碳纤维; 塑料; 不锈钢; 钢制; 木制; 其他
de: Zirkelmaterial: Aluminium; Messing; Kohlefaser; Kunststoff; Edelstahl; Stahl; Holz; Sonstige
pt-PT: Material da viga: Alumínio; Latão; Fibra de carbono; Plástico; Aço inoxidável; Aço; Madeira; Outro
hu: Tartóelem anyaga: Alumínium; Sárgaréz; Szénszál; Műanyag; Rozsdamentes acél; Acél; Fa; Egyéb
pl: Materiał belki: Aluminium; Mosiądz; Włókno węglowe; Tworzywo sztuczne; Stal nierdzewna; Stal; Drewno; Inne
it: Materiale della trave: Alluminio; Ottone; Fibra di carbonio; Plastica; Acciaio inossidabile; Acciaio; Legno; Altro
sk-SK: Materiál nosníka: Hliník; Mosadz; Uhlíkové vlákno; Plast; Nehrdzavejúca oceľ; Oceľ; Drevo; Iné
vi: Chất liệu thanh dầm: Nhôm; Đồng thau; Sợi carbon; Nhựa; Thép không gỉ; Thép; Gỗ; Khác
sv: Bjälkmaterial: Aluminium; Mässing; Kolfiber; Plast; Rostfritt stål; Stål; Trä; Övrigt
zh-TW: 樑材質: 鋁; 黃銅; 碳纖維; 塑膠; 不鏽鋼; 鋼; 木材; 其他
nb: Materiale i bjelke: Aluminium; Messing; Karbonfiber; Plast; Rustfritt stål; Stål; Tre; Annet
pt-BR: Material da viga: Alumínio; Latão; Fibra de carbono; Plástico; Aço inoxidável; Aço; Madeira; Outros
nl: Balkmateriaal: Aluminium; Messing; Koolstofvezel; Plastic; Roestvrij staal; Staal; Hout; Overige
th: วัสดุคาน: อะลูมิเนียม; ทองเหลือง; คาร์บอนไฟเบอร์; พลาสติก; สเตนเลสสตีล; เหล็ก; ไม้; อื่นๆ